【裁判字號】    89,易,723
【裁判日期】    891228
【裁判案由】    竊盜
【裁判全文】
臺灣苗栗地方法院刑事判決                          八十九年度易字第七二三號
    公訴人  臺灣苗栗地方法院檢察署檢察官
    被  告  丙○○
右列被告因竊盜案件，經檢察官提起公訴（八十八年度偵字第五三一Ｏ號），本院判
決如左：
    主  文
丙○○竊盜，處有期徒刑肆月。
    事  實
一、丙○○基於為自己不法所有之意圖，於民國（下同）八十八年八月二十三日十三
    時許，在苗栗縣三義鄉○○村○○路上之高速公路高架橋下附近，見陳俊樺所有
    車號ＴＪＺ－六六Ｏ號輕機車停放於路旁，且該機車上之鑰匙並未取下，竟趁機
    竊取上開機車，得手後供已騎用，旋即被陳俊樺之弟乙○○發現，而攔下報警處
    理，始查獲上情。
二、案經苗栗縣警察局苗栗分局移送臺灣苗栗地方法院檢察署檢察官偵查起訴。
    理  由
一、訊據被告丙○○於警訊、偵查時矢口否認有竊取上開機車之犯行，辯稱：該機車
    是伊以一千元之代價向甲○○（另經檢察官為不起訴處分）購得，伊並未竊取該
    機車云云。然查：甲○○未出售前揭機車予被告之事實，業經證人甲○○證述在
    卷（參見臺灣苗栗地方法院檢察署八十八年度偵字第五三一Ｏ號偵查卷宗第七十
    九、八十頁及本院刑事卷宗八十九年十二月十四日審判筆錄第四頁），且本院欲
    使甲○○與被告對質時，被告見無可抵賴，始坦承一切（參見本院刑事卷宗八十
    九年十二月十四日審判筆錄第五、六頁），足見被告確有竊取上開機車之情事，
    先前所辯，乃推卸諉過之詞，無可採信。且前揭之犯罪事實，業經證人乙○○指
    證綦詳（參見臺灣苗栗地方法院檢察署八十八年度偵字第五三一Ｏ號偵查卷宗第
    三頁），並有贓物認領保管單乙份附卷可按（參見臺灣苗栗地方法院檢察署八十
    八年度偵字第五三一Ｏ號偵查卷宗第六頁），益徵被告之自白與事實相符，事證
    明確，其犯行應堪認定。
二、核被告所為，係犯刑法第三百二十條第一項之竊盜罪。爰審酌被告之品行、犯罪
    之動機、目的、素行、犯後猶飾詞詨辯且經通緝逮捕後方到本院受審等一切情狀
    ，量處如主文所示之刑，以示懲儆。
三、另公訴人併案（八十九年度偵字第六八六號）意旨略以：被告丙○○復承前意圖
    為自己不法所有之概括犯意，於八十八年十月初某日起至同年十一月二十四日止
    ，與另案被告何錦元、余黃森，意圖為自己不法所有之概括犯意聯絡，先由何錦
    元在苗栗縣三義鄉雙壇村關聖宮後山架設鳥網二張，網捕數量不詳之賽鴿，得手
    後以行動電話聯絡賽鴿飼主取贖，再由被告提供其所有之郵政存簿儲金簿（立帳
    郵局為苗栗三義郵局、局號為Ｏ二九一一九之五號、帳號為Ｏ二四五Ｏ七號），
    以供飼主匯入贖款之用。於贖款匯入後，由被告以其所有之提款卡提領贖款交予
    何錦元，並從中分得新臺幣一千至二千元不等之報酬等語，因認被告所涉罪嫌，
    與本案具有裁判上一罪之連續犯關係，而移送本院併案審理。惟查：被告於警訊
    、偵查及本院審理時均堅詞否認有參與網鴿行為，且另案被告何錦元亦供稱被告
    未參與網鴿行為，復遍查所有卷證資料無可證明被告有參與網鴿行為，雖被告提
    供其所有之郵政存簿儲金簿以供飼主匯入贖款之情事，縱或屬實，亦僅是恐嚇取
    財之事後共犯，無法論以先前之竊取賽鴿行為，是上開犯行與本案無裁判上一罪
    之連續犯關係，不為起訴效力所及，應移請公訴人另行偵查辦理，特此說明。
四、又公訴人併案（八十九年度偵字第二九Ｏ七號、八十九年度偵字第三Ｏ七七號）
    意旨略以：被告承前意圖為自己不法所有之概括犯意，先後於八十九年七月十三
    日凌晨一時許、八十九年七月十五日二十三時許、八十九年七月十七日凌晨二時
    三十分許，在苗栗縣三義鄉○○路一一八號丁○○所開設之統一超商便利商店內
    ，趁店主丁○○疏於注意時，連續竊取白色透明７５０ｃｃ瓶裝之金門高梁酒二
    瓶及白色透明６５０ｃｃ瓶裝之金門高梁酒一瓶得逞，嗣店主丁○○發覺失竊，
    不甘受損而報警處理，經檢視店內監視錄影帶後，發覺丙○○涉案，而於八十九
    年七月十八日十三時三十分許，在苗栗縣三義鄉○○村○○鄰○○路一六三號將
    丙○○逮捕到案，並查獲上開７５０ｃｃ瓶裝高梁酒空瓶二瓶，因認被告所涉罪
    嫌，與本案具有裁判上一罪之連續犯關係，而移送本院併案審理。惟查：被告此
    部分犯罪時間為八十九年七月間，與前開論罪科刑部分之犯罪時間（八十八年八
    月二十三日），相隔一年有餘，時間上並非緊接，實難謂被告係基於概括犯意為
    之，無法與前開論罪科刑部分成立裁判上一罪之連續犯關係，此併案部分不為起
    訴效力所及，應移請公訴人另行偵查辦理，併予敘明。
據上論結，應依刑事訴訟法第二百九十九條第一項前段，刑法第三百二十條第一項，
罰金罰鍰提高標準條例第一條，判決如主文。
本案經檢察官吳義聰到庭執行職務
中      華      民      國      八十九    年    十二    月    二十八    日
                                          臺灣苗栗地方法院刑事庭
                                              法  官  陳  鴻  斌
右正本證明與原本無異如不服本判決應於送達後十日內向本院提出上訴狀
                                              書記官  陳  文   聰
中      華      民      國      八十九    年    十二    月    二十八    日
附錄本案論罪科刑法條全文
刑法第三百二十條第一項
意圖為自己或第三人不法之所有，而竊取他人之動產者，為竊盜罪，處五年以下有期
徒刑、拘役或五百元以下罰金。


司法院資訊處製作；財團法人民間司法改革基金會備份。
